臺灣臺中地方法院刑事裁定
110年度聲再字第67號
聲  請  人  
即受判決人  楊世仲



代  理  人  蔡孟翰律師（法律扶助律師）
上列聲請人即受判決人因違反毒品危害防制條例等案件，對於本
院108年度訴字第2466號確定判決（起訴案號：臺灣臺中地方檢
察署108年度毒偵字第3272號），聲請再審，本院裁定如下：
    主  文
再審之聲請駁回。
    理  由
一、聲請意旨略稱：聲請人即受判決人楊世仲（下稱聲請人）前
    因施用毒品案件，經本院於民國109年3月31日以108年度訴
    字第2466號判決判處有期徒刑1年1月，於同年5月18日確定
    ，嗣毒品危害防制條例於同年7月15日修正施行而變更施用
    毒品案件之追訴要件，參以最高法院109年度台上字第3826
    號等判決之意旨，本件確定判決未適用修正後毒品危害防制
    條例之規定，屬於有情事變更之新事實或新證據，爰依法聲
    請再審云云。
二、按法院認為聲請再審之程序違背規定者，應以裁定駁回之。
    但其不合法律上之程式可以補正者，應定期間先命補正，刑
    事訴訟法第第433條定有明文。又按再審係對確定判決之事
    實錯誤而為之救濟方法，至於適用法律問題則不與焉。詳言
    之，對於有罪確定判決之救濟程序，依刑事訴訟法規定，有
    再審及非常上訴二種，前者係為原確定判決認定事實錯誤而
    設立之救濟程序，與後者係為糾正原確定判決違背法令者有
    別，是倘所指摘者，係關於原確定判決適用法律不當之情形
    ，核屬非常上訴之範疇，並非聲請再審所得救濟（最高法院
    104年度台抗字第343號裁定意旨參照）。是倘對於原確定判
    決係以違背法令之理由聲明不服，自應依非常上訴程序尋求
    救濟，而非循再審程序所能救濟，二者迥不相同。
三、經查：
(一)綜觀本件聲請人提出之聲請再審狀，聲請人除提及本院108
    年度訴字第2466號確定判決外，固亦有提及本院109年度訴
    字第1263號之確定判決案號，惟衡諸該聲請再審狀之原審案
    號欄僅記載本院108年度訴字第2466號，且聲請再審意旨亦
    僅提及本院108年度訴字第2466號確定判決未適用修正後之
    毒品危害防制條例等情，應認本件聲請再審之範圍僅及於本
    院108年度訴字第2466號確定判決，合先敘明。
(二)又聲請人前因施用毒品案件，經本院於109年3月31日以108
    年度訴字第2466號判處有期徒刑1年1月，於同年5月18日確
    定等情，有臺灣高等法院被告前案紀錄表在卷可稽，聲請人
    雖主張本件確定判決未及適用修正後毒品危害防制條例而有
    情事變更、無可維持，並據以提出本件聲請再審，然聲請人
    所執理由，係就本院108年度訴字第2466號本件確定判決之
    適用法律有無違誤進行爭執，揆諸前揭最高法院裁定意旨，
    應屬得否據以提起非常上訴之問題，核與刑事訴訟法第420
    條、第421條規定得聲請再審之理由不符，無從依再審程序
    救濟，經本院聽取檢察官、聲請人及代理人之意見後，認本
    件聲請再審，顯屬違背法律程式，自應予駁回。
據上論斷，應依刑事訴訟法第433條前段，裁定如主文。
中　　華　　民　　國　　111 　年　　1 　　月　　11　　日
                  刑事第十八庭  審判長法  官  李昇蓉
　　　　　　　　　                    法  官  張美眉
　　　　　　　　　                    法  官  李依達
以上正本證明與原本無異。
如不服本裁定，應於收受送達後5日內向本院提出抗告狀。（應
附繕本）
                                      書記官  陳彥蓉
中　　華　　民　　國　　111 　年　　1 　　月　　11　　日